# 求助陈版主，基金公司非经常性损益问题

提问人：重庆仔儿 时间：2020-03-17 08:05:27
请教版主，基金公司（主营业务为资产管理和非证券业务投资）投资业务中形成的其他费流动金融资产公允价值变动和其他权益工具公允价值变动计入当期损益是否为非经常性损益？

回答人：chenyiwei
其他非流动金融资产公允价值变动与其主营业务无关的，应作为非经常性损益；其他权益工具投资公允价值变动不影响损益，故不列入非经常性损益。